【裁判字號】    99,上易,1550
【裁判日期】    991228
【裁判案由】    傷害
【裁判全文】
臺灣高等法院臺中分院刑事判決        99年度上易字第1550號
上  訴  人
即  被  告  何莉雯
上列上訴人因傷害案件，不服臺灣臺中地方法院99年度易字第57
5號中華民國99年9月7 日第一審判決（起訴案號：臺灣臺中地方
法院檢察署98年度偵字第29176 號），提起上訴，本院判決如下
：
    主  文
上訴駁回。
何莉雯緩刑貳年，緩刑期間付保護管束。
    理  由
一、本案經本院審理結果，認第一審判決認事用法及量刑均無不
    當，應予維持，除理由補述如後外，並引用第一審判決書記
    載之事實、證據及理由（如附件）。
二、本件上訴人即被告何莉雯（以下稱被告）上訴意旨略以：被
    告非常疼愛親生女兒藍○○，會打小孩是因為希望孩子功課
    好、行為正常，才會嚴格要求，被告業已坦承犯行，深知悔
    悟，希望法院能體會一位單親媽媽的心情，能夠原諒被告，
    從輕量刑，給予從新作人的機會等語。
三、惟查：刑罰之量定，屬法院自由裁量之職權行使，應審酌刑
    法第57條所列各款事由及一切情狀，為酌量輕重之標準，並
    非漫無限制；量刑輕重係屬事實審法院得依職權自由裁量之
    事項，苟已斟酌刑法第57條各款所列情狀而未逾越法定刑度
    ，不得遽指為違法；且在同一犯罪事實與情節，如別無其他
    加重或減輕之原因，下級審量定之刑，亦無過重或失輕之不
    當情形，則上級審法院對下級審法院之職權行使，原則上應
    予尊重（最高法院72年臺上字第6696號、75年臺上字第7033
    號判例及85年度臺上字第2446號判決意旨參照）。原審以被
    告並無前科，有臺灣高等法院被告前案紀錄表1 份在卷，素
    行尚佳，其身為藍ＯＯ之母，未思藍ＯＯ尚屬年幼，未能以
    和平方式教養，過度體罰傷害被害人身體，對兒童之身心皆
    造成負面影響，並參酌被害人所受傷害之程度等一切情狀，
    量處如主文所示之刑，並諭知易科罰金之折算標準。且敘明
    被告持以傷害被害人之剪刀、梳子、棍子等物，均未扣案，
    而被告於警詢時稱梳子、藤條均已丟棄，為免日後執行之困
    難，不予宣告沒收。原審顯已本於被告之責任為基礎，並已
    具體斟酌刑法第57條所列情形而為量定，未有偏執一端而有
    失之過重之情事，且被告上訴所指渠係為愛護、管教孩始生
    本案，渠確已深知悔悟等語，原審亦已審酌，依最高法院上
    開判決意旨，即不得遽指為未審酌上情而量刑過重。從而本
    件被告上訴，為無理由，自應予以駁回。末查：被告素行良
    好，並無犯罪紀錄，已如前述，審酌被告犯後已坦承犯行、
    深具悔意，經此偵、審程序及刑罰之宣告，諒已足促使渠等
    心生警惕，信無再犯之虞，本院因認其刑罰以暫不執行為適
    當，爰併予宣告緩刑2 年，以勵自新。又被告年紀尚輕即為
    人母，雖深愛女兒，惟未能深切體認妥適教養子女之方式，
    致生本案，爰依家庭暴力防治法第38條第1 項規定諭知緩刑
    期間付保護管束，並於保護管束期間接受適當之親職教育輔
    導，以導正其偏差之教養方式。
據上論斷，應依刑事訴訟法第373條、第368 條，刑法第74條第1
項第1款，家庭暴力防治法第38條第1項判決如主文。
本案經檢察官劉家芳到庭執行職務。
中    華    民    國    99    年    12    月    28    日
            刑事第三庭  審判長法  官  王  增  瑜
                              法  官  廖  柏  基
                              法  官  唐  光  義
以上正本證明與原本無異。
不得上訴。
                              書記官  呂  安  茹
中    華    民    國    99    年    12    月    28    日

司法院資訊處製作；財團法人民間司法改革基金會備份。
